# 预交增值税的附加税金不可计入税金及附加？

提问人：水池 时间：2018-04-27 18:59:48
我单位从事不动产租赁，因我司有比较多的进项税额，所以每月只缴纳3%的增值税及相关附加税金，我将预交增值税的相关附加税金计入税金及附加科目。 2017 年审计时，事务所将其调减，事务所认为改增值税系预交，只有在应交缴纳增值税时才可以计入税金附加科目。即将计入税金及附加科目调整为借应交税费-相关附加税金科目。 我认为不合理：一、我已确认相关收入，二、我单位实际纳税义务已发生，应当计入税金及附加。 因金额不少，故请大神指点，预交增值税的附加税金是否可以计入税金及附加？

回答人：chenyiwei
基本赞同你的理解。此处的附加税费是依据已经实际发生的增值税纳税义务计算的，不属于预缴，应直接计入损益。 增值税的应纳税额是按照销项税额减去可抵扣的进项税额计算的，因此应纳税额与收入、成本等利润表项目无直接对应关系，不存在“配比”问题。
在发生附加税费缴纳义务时直接计入当期损益即可。